臺灣臺南地方法院刑事判決　
110年度易字第408號
公  訴  人  臺灣臺南地方檢察署檢察官
被      告  賴景霖


上列被告因詐欺案件，經檢察官提起公訴（109年度偵字第22260
號），被告於本院準備程序中就被訴事實為有罪之陳述，經告知
簡式審判程序之旨，並聽取被告與公訴人意見後，本院合議庭裁
定改由受命法官獨任進行簡式審判程序，判決如下：
    主  文
賴景霖犯詐欺取財罪，處拘役參拾日，如易科罰金，以新臺幣壹
仟元折算壹日。
    事實及理由
一、本案被告賴景霖所犯為死刑、無期徒刑、最輕本刑3年以上
    有期徒刑以外之罪，亦非高等法院管轄之第一審案件，其於
    準備程序中就被訴事實為有罪之陳述，經告知簡式審判程序
    之旨，並聽取檢察官及被告之意見後，本院合議庭依刑事訴
    訟法第273條之1第1項規定裁定進行簡式審判程序，是本案
    之證據調查，依同法第273條之2規定，不受同法第159條第1
    項、第161條之2、第161條之3、第163條之1及第164條至第1
    70條所規定證據能力認定及調查方式之限制，合先敘明。
二、本案除應於證據欄補充：「被告於本院準備程序及審理時之
    自白」外，其餘之犯罪事實及證據均引用本件起訴書之記載
    （如附件）。
三、論罪科刑：
  ㈠核被告所為，係犯刑法第339條第1項之詐欺取財罪。
　㈡爰以行為人之責任為基礎，審酌被告不思循正當途徑獲取財
    物，為圖一己私利，竟以起訴書所載訛詐方式獲取不法之財
    物，所為實非足取，應予非難，惟念被告於本院準備程序及
    審理時坦承犯行不諱，犯後態度尚可，且已賠償告訴人吳東
    和損害而與告訴人達成和解，有和解書在卷供參（見本院卷
    第101頁），兼衡被告犯罪動機、手段、所生損害，及其自
    陳學歷為高職肄業，目前從事海鮮買賣，因疫情關係而收入
    不豐，自己1個人居住，無須扶養他人，離婚而3名子女均已
    成年(見本院卷第111頁）之智識程度及家庭生活狀況等一切
    情狀，量處如主文所示之刑，並諭知易科罰金之折算標準，
    以示懲儆。　
四、至被告詐得之款項新臺幣100,000元，屬其犯罪所得，原應
    依刑法第38條之1第1項、第3項規定宣告沒收或追徵其價額
    ，惟因被告與告訴人業已和解成立，有如前述之和解書可參
    ，自宜尊重被告與告訴人間所達成之和解共識，由被告償還
    告訴人之損失，本件若再予宣告沒收上開未扣案之犯罪所得
    ，顯有過苛之虞，故依刑法第38條之2第2項規定，不予宣告
    沒收，附此敘明。
據上論斷，應依刑事訴訟法第273條之1第1項、第299條第1項本
文（本件依刑事判決精簡原則，僅記載程序法條文），判決如主
文。
本案經檢察官林朝文提起公訴，檢察官吳梓榕、黃信勇到庭執行
職務。
中　　華　　民　　國　　110 　年　　11　　月　　3 　　日
                  刑事第十庭    法　官　潘明彥
以上正本證明與原本無異。
如不服本判決應於收受本判決後20日內向本院提出上訴書狀，並
應敘述具體理由。其未敘述上訴理由者，應於上訴期間屆滿後20
日內向本院補提理由書狀（均須按他造當事人之人數附繕本）「
切勿逕送上級法院」。 
　　　　　　　　　　　　　　　　書記官  蘇豐展
中　　華　　民　　國　　110 　年　　11　　月　　3 　　日
附錄本案論罪科刑法條：
中華民國刑法第339條
意圖為自己或第三人不法之所有，以詐術使人將本人或第三人之
物交付者，處5年以下有期徒刑、拘役或科或併科50萬元以下罰
金。
以前項方法得財產上不法之利益或使第三人得之者，亦同。
前2項之未遂犯罰之。

【附件】：
臺灣臺南地方檢察署檢察官起訴書
                                    109年度偵字第22260號
　　被　　　告　賴景霖　男　56歲（民國00年0月00日生）
　　　　　　　　　　　　住宜蘭縣○○鄉○○○路0號
　　　　　　　　　　　　國民身分證統一編號：Z000000000號
上列被告因詐欺案件，業經偵查終結，認應提起公訴，茲將犯罪
事實及證據並所犯法條分敘如下：
　　    犯罪事實
一、賴景霖明知其並無「狗鯊」品項之魚貨可資出售，竟意圖為
    自己不法之所有，於民國108年12月間，向吳東和佯稱其調
    得狗鯊之魚貨可出售云云，致吳東和陷於錯誤，囑咐其子吳
    正偉於109年1月6日，在臺南市○○區○○路○段000巷00號，將
    新臺幣(下同）10萬元之現金交付賴景霖；嗣賴景霖收受前
    開款項後，未依約出貨，亦未退款予吳東和，吳東和始悉受
    騙。
二、案經吳東和告訴偵辦。
　　    證據並所犯法條
一、詢據被告賴景霖矢口否認有何詐欺犯行，辯稱：吳東和於10
    9年農曆年前，有提供20萬元資金給我買「黃魚」，是匯款
    到我女兒的帳戶，我因為買不到魚貨，已經先退還10萬元給
    告訴人，剩下的10萬元我已先給新竹那邊的漁船，因為疫情
    關係該漁船未能退款，所以我才尚未還款給告訴人，該案告
    訴人已經在台北地檢署告過我詐欺（該署109年度偵字第134
    19號）；本案訂購「狗鯊」這筆沒有交易成功，我也沒有在
    臺南市安南區告訴人兒子吳正偉住處收受10萬元購買狗鯊云
    云，惟查：
  ㈠告訴人之子吳正偉依照告訴人之指示，於109年1月6日提領10
    萬元後交付被告訂購「狗鯊」之魚貨乙情，業據證人吳正偉
    於偵查中證述明確，並有臺灣土地銀行存摺內頁交易、微信
    通訊對話紀錄翻拍照片暨錄音及本署檢察事務官勘驗筆錄等
    在卷可憑，是此部分之事實應堪採信。
  ㈡再被告雖辯稱本案未曾收受10萬元購買「狗鯊」，僅有向告
    訴人之女吳蕎榛收受20萬元訂購「黃魚」之魚貨等情，然經
    向臺灣臺北地方檢察署調閱109年度偵字第13419號卷宗（下
    稱前案），觀之前案卷宗相關詢問筆錄、匯款申請書、微信
    翻拍照片及錄音等資料可知，前案於109年1月10日匯入被告
    之女蔣賴慧瑩帳戶內款項為20萬元，確係為訂購「黃魚」之
    品項，與本案所訂購之「狗鯊」品項無涉乙情，此有前案卷
    宗影本在卷可查；再者，被告在收受款項後，因無法交付魚
    貨，曾於109年1月11日開立面額各10萬元之本票3張（到期
    日為109年2月14日，共計30萬元）予告訴人清償貨款，與斯
    時被告積欠告訴人30萬元之貨款之數額相符，倘被告僅有收
    受20萬元購買「黃魚」，衡情豈有願意開立面額30萬元本票
    予告訴人收受之理？是被告所辯，顯係卸責之詞，洵無可採
    ，其罪嫌應可認定。
二、核被告所為，係犯刑法第339條第1項之詐欺取財罪嫌。
三、依刑事訴訟法第251條第1項提起公訴。
　  此　致
臺灣臺南地方法院
中　　華　　民　　國　 110　　年　　4 　　月　　9 　　日
                              檢察官  林  朝  文
本件正本證明與原本無異
中　　華　　民　　國　 110　　年　　4 　　月　　12　　日
                              書記官  張  來  欣

附錄本案所犯法條全文
中華民國刑法第339條
（普通詐欺罪）
意圖為自己或第三人不法之所有，以詐術使人將本人或第三人之
物交付者，處 5 年以下有期徒刑、拘役或科或併科 50 萬元以
下罰金。
以前項方法得財產上不法之利益或使第三人得之者，亦同。
前二項之未遂犯罰之。